【裁判字號】    90,易,2119
【裁判日期】    900724
【裁判案由】    賭博等
【裁判全文】
臺灣板橋地方法院刑事判決                          九十年度易字第二一一九號
    公  訴  人  臺灣板橋地方法院檢察署檢察官
    被      告  丙○○
                甲○○
                癸○○
                乙○○
                戊○○
                辛○○
                寅○○
                子○○
                丁○○
                庚○○
右列被告因賭博案件，經檢察官提起公訴 (八十九年度偵字第二一四五五、二二四二
四號），本院判決如左：
    主  文
丙○○共同以賭博為常業，處有期徒刑陸月，如易科罰金，以佰元折算壹日。扣案
之賭博性電動機具「七ＰＫ」貳拾陸台、「超八水果盤」拾台（共含ＩＣ板參拾捌片
），及賭資新台幣壹拾壹萬玖仟玖佰玖拾伍元，及積分卡肆佰參拾壹張、監視器參個
、電眼參個、會員名單玖張、會員名冊壹本、機台計分表貳張、支出證明單伍張、開
贈單伍張、會員消費記錄表壹本、現金收支簿壹本、員工打卡機壹台、員工卡壹拾玖
張、音響壹台、音樂光碟陸拾捌片、打火機參拾壹個、海報捌張、再玩卷柒佰伍拾伍
張、顯示器貳個、警示燈壹個、代幣肆拾陸萬枚、遙控器肆個、行動電話壹支沒收。
甲○○共同以賭博為常業，處有期徒刑伍月，如易科罰金，以佰元折算壹日。扣案
之賭博性電動機具「七ＰＫ」貳拾陸台、「超八水果盤」拾台（共含ＩＣ板參拾捌片
），及賭資新台幣壹拾壹萬玖仟玖佰玖拾伍元，及積分卡肆佰參拾壹張、監視器參個
、電眼參個、會員名單玖張、會員名冊壹本、機台計分表貳張、支出證明單伍張、開
贈單伍張、會員消費記錄表壹本、現金收支簿壹本、員工打卡機壹台、員工卡壹拾玖
張、音響壹台、音樂光碟陸拾捌片、打火機參拾壹個、海報捌張、再玩卷柒佰伍拾伍
張、顯示器貳個、警示燈壹個、代幣肆拾陸萬枚、遙控器肆個、行動電話壹支沒收。
癸○○、乙○○共同以賭博為常業，各處有期徒刑肆月，如易科罰金，均以佰元折
算壹日。扣案之賭博性電動機具「七ＰＫ」貳拾陸台、「超八水果盤」拾台（共含Ｉ
Ｃ板參拾捌片），及賭資新台幣壹拾壹萬玖仟玖佰玖拾伍元，及積分卡肆佰參拾壹張
、監視器參個、電眼參個、會員名單玖張、會員名冊壹本、機台計分表貳張、支出證
明單伍張、開贈單伍張、會員消費記錄表壹本、現金收支簿壹本、員工打卡機壹台、
員工卡壹拾玖張、音響壹台、音樂光碟陸拾捌片、打火機參拾壹個、海報捌張、再玩
卷柒佰伍拾伍張、顯示器貳個、警示燈壹個、代幣肆拾陸萬枚、遙控器肆個、行動電
話壹支沒收。
戊○○、辛○○、寅○○、子○○、丁○○、庚○○在公眾得出入之場所賭博財物，
均處罰金仟元，如易服勞役，各以佰元折算壹日。扣案之賭博性電動機具「七Ｐ
Ｋ」貳拾陸台、「超八水果盤」拾台（共含ＩＣ板參拾捌片），及賭資新台幣壹拾壹
萬玖仟玖佰玖拾伍元沒收。
    事  實
一、丙○○未經主管機關許可領得營利事業登記證，竟基於經營電子遊戲場業及常業
    賭博之犯意，自民國八十九年十一月三日起，在臺北縣中和市○○街一三二號二
    樓之公眾得出入場所，經營電子遊戲場，並自同月三日、九日及十二日起分別僱
    用與其有犯意聯絡之甲○○為現場負責人，癸○○、乙○○（於八十五年間因賭
    博案，經本院判處有期徒刑四月確定，嗣於八十六年二月十五日易科罰金執行完
    畢）為開分員等工作，並均以之為常業。丙○○在上址擺設電動賭博機具「七Ｐ
    Ｋ」二十六台、「超八水果盤」十台，與不特定之人賭博財物，賭客開分後可押
    注賭玩電動玩具機台，如中彩或連線可得數倍之分數，並可以機台積分向丙○○
    或甲○○洗分兌換現金，如未中彩則押注之金額歸丙○○所得。嗣於同年十一月
    十三日二十三時四十分許，適有賭客壬○○（未到庭，另審理）、戊○○、丑○○（未到庭，另審理）、辛○○、寅○○、己○○（未到庭，另審理）、子○○
    、丁○○、庚○○等人在場以前揭賭博機具賭博財物時，為警當場查獲，並扣得
    前開賭博性電玩機具三十六台（含ＩＣ板三十八片）、積分卡四百三十一張、監
    視器三個、電眼三個、會員名單九張、會員名冊一本、機台計分表二張、支出證
    明單五張、開贈單五張、會員消費記錄表一本、現金收支簿一本、員工打卡機一
    台、員工卡十九張、音響一台、音樂光碟六十八片、打火機三十一個、海報八張
    、再玩卷七百五十五張、顯示器二個、警示燈一個、代幣四十六萬枚、遙控器四
    個、行動電話一支及兌換籌碼處之賭資新臺幣（下同）十一萬九千九百九十五元
    。
二、案經臺北縣警察局中和分局報請及台北縣政府函請台灣板橋地方法院檢察署檢察
    官偵查起訴。
    理  由
一、右揭事實，業據被告丙○○、甲○○、癸○○、乙○○、戊○○、辛○○、寅○○、子○○、丁○○、庚○○等人於警訊、偵查及本院審理時坦承不諱。此外，
    復有前揭賭博性電玩機具三十六台（含ＩＣ板三十八片）、積分卡四百三十一張
    、監視器三個、電眼三個、會員名單九張、會員名冊一本、機台計分表二張、支
    出證明單五張、開贈單五張、會員消費記錄表一本、現金收支簿一本、員工打卡
    機一台、員工卡十九張、音響一台、音樂光碟六十八片、打火機三十一個、海報
    八張、再玩卷七百五十五張、顯示器二個、警示燈一個、代幣四十六萬枚、遙控
    器四個、行動電話一支及賭資十一萬九千九百九十五元及員警報告書、自白書、
    搜索扣押筆錄、現場圖、臺北縣政府聯合查報小組稽查電子遊戲場業記錄表、贓
    證物品清單、照片等扣案可資佐證。本件事證明確，被告等犯行均堪認定。
二、核被告丙○○所為，係犯電子遊戲場業管理條例第二十二條之罪，及刑法第二百
    六十七條常業賭博罪；核被告甲○○、癸○○、乙○○三人，係犯刑法第二百六
    十七條之常業賭博罪；核被告戊○○、辛○○、寅○○、子○○、丁○○、庚○○等人所為，均係犯刑法第二百六十六條第一項前段之普通賭博罪。被告丙○○
    、甲○○、癸○○及乙○○四人間，就常業賭博部分有犯意之聯絡及行為之分擔
    ，均為共同正犯。被告丙○○所犯上開二罪間，有方法結果之牽連關係，應從一
    重論以常業賭博罪。又被告乙○○於八十五年間因賭博案，經本院判處有期徒刑
    四月確定，嗣於八十六年二月十五日易科罰金執行完畢，此有臺灣高等法院檢察
    署刑案紀錄簡覆表在卷可按，其於五年內再犯本件有期徒刑以上之罪，為累犯，
    應依法加重其刑。爰審酌被告丙○○經營賭博性電動遊樂場所，敗壞社會風氣，
    而被告甲○○係擔任現場負責人，癸○○、乙○○係受僱擔任開分員，其餘被告
    係前往賭博，及其等犯罪之動機、目的，及被告甲○○前曾違反就業服務法案件
    之品行、被告癸○○曾犯賭博案經判處有期徒刑二月緩刑二年之品行、被告乙○○曾犯賭博案，經判處有期徒刑四月之品行，竟不思悔改，及所生危害及犯罪後
    之態度等一切情狀，各量處如主文所示之刑，並就被告丙○○、甲○○、癸○○
    、乙○○所宣示之有期徒刑諭知易科罰金之折算標準，又就其餘被告所宣示之罰
    金刑諭知易服勞役之折算標準。
三、扣案之賭博性電動機具「七ＰＫ」二十六台、「超八水果盤」十台（共含ＩＣ板
    三十八片），及賭資十一萬九千九百九十五元，為當場查獲之賭博機具與在兌換
    籌碼處之財物，不問屬於被告與否，均應依法宣告沒收。又扣案之積分卡四百三
    十一張、監視器三個、電眼三個、會員名單九張、會員名冊一本、機台計分表二
    張、支出證明單五張、開贈單五張、會員消費記錄表一本、現金收支簿一本、員
    工打卡機一台、員工卡十九張、音響一台、音樂光碟六十八片、打火機三十一個
    、海報八張、再玩卷七百五十五張、顯示器二個、警示燈一個、代幣四十六萬枚
    、遙控器四個、行動電話一支，為被告丙○○所有，供其與被告甲○○、癸○○
    、乙○○共同經營常業賭博使用，亦應依法宣告沒收。
據上論斷，應依刑事訴訟法第二百九十九條第一項前段、電子遊戲場業管理條例第二
十二條、刑法第十一條前段、第二十八條、第五十五條、第二百六十七條、第二百六
十六條第一項前段、第二項、第四十七條、第四十一條第一項，第四十二條第二項，
第三十八條第一項第二款，罰金罰鍰提高標準條例第一條前段、第二條，判決如主文
。
本案經檢察官壽勤偉到庭執行職務。
中      華      民      國    九十      年      七      月    二十四    日
                                      臺灣板橋地方法院刑事第二庭
                                          法    官    黃  惠  瑛
右正本證明與原本無異。
如不服本判決，應於判決送達後十日內，向本院提出上訴狀。
                                          書 記 官    張  志  華
中      華      民      國    九十      年      七      月    二十五    日
附錄本案論罪科刑法條全文：
電子遊戲場業管理條例第二十二條
違反第十五條規定者，處行為人一年以下有期徒刑、拘役或科或併科新臺幣五十萬元
以上二百五十萬元以下罰金。
電子遊戲場業管理條例第十五條
未依本條例規定辦理營利事業登記者，不得經營電子遊戲場業。
刑法第二百六十七條
以賭博為常業者，處二年以下有期徒刑，得併科一千元以下罰金。
刑法第二百六十六條
在公共場所或公眾得出入之場所賭博財物者，處一千元以下罰金，但以供人暫時娛樂
之物為賭博者，不在此限。（罰金數額已依罰金罰鍰提高標準條例提高為十倍）
當場賭博之器具與在賭檯或兌換籌碼處之財物，不問屬於犯人與否，沒收之。


司法院資訊處製作；財團法人民間司法改革基金會備份。
